【裁判字號】    96,重訴,1169
【裁判日期】    970118
【裁判案由】    損害賠償等
【裁判全文】
臺灣臺北地方法院民事判決            96年度重訴字第1169號
原      告   1申○○
             2子○○
             5天○○
             6Ｕ○○
             7卯○○
             8Ｑ○○
            10未○○
            13酉○○
            14Ｈ○○
            16ａ○○
            18Ｆ○○
            19寅○○
            21辰○○
            23黃○○
            25己○○
            26丙○○
            31Ｉ○○
            32ｇ○○
            36Ｌ○○
            38甲○○
            42Ｗ○○
            43ｉ○○
            46Ｐ○○
            49Ｚ○○
            51ｄ○○
            55ｂ○○
            57Ｍ○○
            60Ｙ○○
            61Ｘ○○
            64巳○○
            65Ｇ○○
            68庚○○
            69宙○○
            74戊○○
            80Ｒ○○
            83丁○○
            88宇○○
            92午○○
            95Ｔ○○
            97ｃ○○
                        弄5號.
            98Ｄ○○
           101玄○○
           111Ｎ○○
           113Ｓ○○
           117戌○○
           120亥○○
           121Ｅ○○
                        樓之1.
           123Ｊ○○
           126Ｃ○○
           135ｆ○○
           138Ｖ○○
共      同
訴訟代理人    王松淵律師
              徐承蔭律師
              陳玉鈴
原      告  12丑○○
訴訟代理人    癸○○
              王松淵律師
              徐承蔭律師
              陳玉鈴
原      告  24辛○○
訴訟代理人    壬○○
              王松淵律師
              徐承蔭律師
              陳玉鈴
原      告  37Ａ○○
                        10號.
訴訟代理人    Ｂ○○
              王松淵律師
              徐承蔭律師
              陳玉鈴
原      告  90ｊ○○
兼訴訟代理人89Ｋ○○
共      同
訴訟代理人    王松淵律師
              徐承蔭律師
              陳玉鈴
原      告 119乙○○
訴訟代理人    Ｏ○○
              王松淵律師
              徐承蔭律師
              陳玉鈴
被      告    階梯股份有限公司
兼法定代理人  ｈ○○
共      同
訴訟代理人    林耀泉律師
複  代理人    地○○
共      同
訴訟代理人    許碩芳律師
上列當事人間請求損害賠償等事件，本院於民國97年1月4日言詞
辯論終結，判決如下：
    主      文
被告階梯股份有限公司應分別給付原告如附表(一)應給付金額欄所
示之金額，及自九十六年九月五日起至清償日止，按年息百分之
五計算之利息。
原告其餘之訴駁回。
訴訟費用之負擔如附表(一)所示。
本判決第一項於原告以如附表(一)所示金額供擔保後，得假執行；
但被告階梯股份有限公司如各以如附表(一)所示擔保金額為原告預
供擔保，得免為假執行。
原告其餘假執行之聲請駁回。
    事實及理由
壹、程序方面：
一、原告申○○等115人於民國96年8月21日以渠等為被告階梯股
    份有限公司（下稱階梯公司）之會員，階梯公司受理部分原
    告退貨申請，有部分未予置理，有部分尚未辦理退貨等理由
    ，起訴請求被告連帶賠償，96年9月12日追加宇○○等12人
    為原告（見本院卷(二)第1至16頁），被告嗣為同意追加之陳
    述（見本院卷(二)第176、200頁），依民事訴訟法第255條第1
    項第1款規定，爰准許追加原告。
二、原告2子○○、6Ｕ○○、7卯○○、10未○○、12丑○○、1
    4Ｈ○○、16ａ○○、18Ｆ○○、21辰○○、36Ｌ○○、38
    甲○○、42Ｗ○○、43ｉ○○、69宙○○、74戊○○、80ｅ
    ○○、83丁○○、88宇○○、89Ｋ○○、90ｊ○○、92午○○、97ｃ○○、101玄○○、111Ｎ○○、117戌○○、120亥
    ○○、123Ｊ○○、135ｆ○○、138Ｖ○○等人原請求被告
    連帶給付如附表(一)所示原請求金額，嗣改為如附表(一)變更後
    金額欄所示，核與民事訴訟法第255條第1項第3款之減縮應
    受判決事項聲明之規定相符，應予准許。
三、原告原依公平交易法第23條之2第2項、第31、32條規定，及
    民法第227條、第231條，暨公司法第23條第2項規定起訴，
    嗣追加民法第28條、第184條第1項前段及第2項之請求權依
    據（見本院卷(二)56、57、197頁），被告雖為不同意追加之
    陳述（見本院卷(二)109頁）。惟按訴狀送達後，原告不得將
    原訴變更或追加他訴，但請求之基礎事實同一者，不在此限
    ，民事訴訟法第255條第1項第2款定有明文。而所謂請求之
    基礎事實同一，係指變更或追加之訴與原訴之主要爭點有其
    共同性，各請求所主張之利益在社會生活上可認係屬同一或
    關連之紛爭，而就原請求之訴訟及證據資料，於繼續審理時
    ，在相當程度範圍內具有同一性或一體性，得期待於後請求
    之審理予以利用，俾先後兩請求得在同一程序中一併解決，
    避免重複審理者（最高法院90年度台抗字第287號裁定意旨
    參照）。本件原告主張之法律關係雖有不同，惟所陳述者均
    為同一加入會員及終止契約事實，其原提出之證據資料仍得
    相互援用，應認其基礎事實同一，其所為追加併予准許。
四、按以一訴主張之數項標的，其一達於可為裁判之程度者，法
    院得為一部之終局判決（民事訴訟法第382條前段規定參照
    ）。原告申○○等115人及宇○○等12人因終止契約而起訴
    ，各自之法律關係獨立，並無訴訟標的主從或其他牽連關係
    ，亦無合一確定之必要，原告（如當事人欄所示之57人）請
    求先行辯論而為裁判，於法並無不合，附此敘明。
貳、實體方面：
一、原告主張：
  (一)階梯公司於94年間以多層次傳銷及強力廣告播放等方式，銷
    售網路線上教學產品等方式，伊等於階梯公司誤導下，誤信
    可經由「分期付款」購買網路線上教學產品及服務（下稱系
    爭商品及服務），遂與隱匿不告知實情之銀行辦理「消費性
    貸款」。然伊等事後發現階梯公司提供之教學頻道數量不足
    ，多數頻道僅有簡體字使用困難，且時常連線困難，與廣告
    及文宣內容差距甚大，階梯公司所提供服務已屬給付不能，
    明顯違反公平交易法第21條及第24條規定，應依同法第31條
    及第32條規定賠償使用服務所支付之全部對價。
  (二)階梯公司係以多層次傳銷方式行銷系爭商品及服務，鑑於上
    開給付不能情事，伊等依公平交易法第23條之2規定行使終
    止權，並請求退貨。詎階梯公司為規避該法第23條之2第2項
    規定，先向伊等收取原購價格10％後，再承諾承擔伊等對銀
    行之全部責任，伊等不察即應允之。然階梯公司未履行承諾
    ，僅以向伊等收取之10％金額代向銀行給付2期款項後即停
    繳，致伊等對銀行之債務迄未消滅，階梯公司仍應給付90％
    之買回系爭商品價金。又階梯公司迄未履行前開承諾，造成
    伊等財產上之損害（即買回價金90％或對銀行之負債），並
    應依民法第227條及第231條規定負擔賠償責任。
  (三)擔任階梯公司法定代理人之ｈ○○明知系爭服務無法達到一
    定之功能，仍違反公平交易法第21條及第24條規定行銷，於
    階梯公司財務發生困難之際，為圖拖延時間，繼以由伊等繳
    納一定金額即處理銀行貸款債務之手法欺騙原告，事後又任
    令銀行對伊等催討債務，依民法第184條第1項前段、第2項
    及民法第28條暨公司法第23條第2項規定，應與階梯公司連
    帶負擔賠償責任。
  (四)為此起訴，並聲明：被告應連帶給付各原告如附表(一)原請
    求金額及變更後金額所示之金額，暨自起訴狀繕本送達翌日
    起至清償日止，按年息5％計算之利息。願供擔保，請准
    宣告假執行。
二、被告辯稱：
  (一)原告於階梯公司面臨倒閉之際請求退款，伊並未拒絕，然因
    經營不善、財務吃緊而致無法依約履行債務，並非惡意不履
    行，亦無任何故意或惡意侵害原告權利之意圖及行為，自無
    公平交易法第31條及第32條之適用。又本件僅為債務不履行
    ，亦與公司法第23條第2項關於侵權行為賠償不同，亦無該
    條項適用之餘地。
  (二)原告於購買產品及服務之初均親自簽署所有買賣文件及銀行
    借貸文件，尤其向銀行申請借貸之文件上均印有借貸銀行名
    稱。至銀行依法行使權利造成原告精神壓力，乃銀行之行為
    ，核與被告無關。
  (三)聲明：原告之訴及假執行之聲請均駁回。如受不利判決
    ，願供擔保，請准宣告免為假執行。
三、兩造不爭執之事實：
  (一)原告1申○○、2子○○、5天○○、7卯○○、8Ｑ○○、10
    未○○、12丑○○、13酉○○、14Ｈ○○、16ａ○○、18Ｆ
    ○○、19寅○○、21辰○○、24辛○○、25己○○、36Ｌ○○、42Ｗ○○、46Ｐ○○、51ｄ○○、55ｂ○○、57Ｍ○○
    、61Ｘ○○、64巳○○、65Ｇ○○、68庚○○、69宙○○、
    74戊○○、80Ｒ○○、83丁○○、89Ｋ○○、90ｊ○○、92
    午○○、97ｃ○○、98Ｄ○○、101玄○○、111Ｎ○○、11
    3Ｓ○○、117戌○○、119乙○○、120亥○○、121Ｅ○○
    、123Ｊ○○、135ｆ○○（下稱原告申○○等43人）曾參加
    階梯公司所營多層次傳銷事業，嗣對階梯公司行使終止權，
    經階梯公司辦理退貨手續，階梯公司應給付如附表(一)原請求
    金額及變更後金額欄所示之金額。
  (二)原告6Ｕ○○、23黃○○、26丙○○、31Ｉ○○、43ｉ○○
    、49Ｚ○○、95Ｔ○○（下稱原告Ｕ○○等7人）亦為階梯
    公司會員，雖未提出行使終止權之證明（見本院卷(一)147至
    148、169、172、177、190、194、243頁），惟被告不爭執
    階梯公司應給付如附表(一)原請求金額及變更後金額欄所示之
    金額（見本院卷(二)第156至158、207頁）。
  (三)原告32ｇ○○、37Ａ○○、60Ｙ○○、126Ｃ○○（下稱原
    告ｇ○○等4人）同為階梯公司會員，業行使終止權，階梯
    公司並分別出具證明書及函文，確定階梯公司應給付如附表
    (一)原請求金額及變更後金額欄所示之金額（見本院卷(一)第17
    8、184、205至206、278頁）。
  (四)原告38甲○○、88宇○○、138Ｖ○○（下稱原告甲○○等
    3人）等人業行使多層次傳銷契約終止權，並與階梯公司就
    退貨款項達成分期償還協議（見本院卷(一)第185頁、卷(二)第
    17 至18、30頁），但階梯公司僅分別履行1期，不爭執尚欠
    如附表(一)變更後金額欄所示之金額（見本院卷(二)156至158、
    207頁）。
四、本件之爭點及本院之判斷：
  (一)階梯公司應給付原告如附表(一)原請求金額及變更後金額欄所
    示之金額及法定遲延利息：
    1.按多層次傳銷參加人得自訂約日起14日內以書面通知多層
      次傳銷事業解除契約。參加人於前開解約權期間經過後，
      仍得隨時以書面終止契約，退出多層次傳銷計畫或組織。
      參加人依前項規定終止契約後30日內，多層次傳銷事業應
      以參加人原購價格90％買回參加人所持有之商品。但得扣
      除已因該項交易而對參加人給付之獎金獲報酬，及取回商
      品之價值有減損時，其減損之價額（公平交易法第23條之
      1第1項及第23條之2第1、2項規定參照）。準此，階梯公
      司非不得於終止契約退貨時扣抵獎金及商品價額。本件稽
      諸卷附原告申○○等43人、原告Ｕ○○等7人及原告ｇ○○等4人之會員退貨明細表、退貨單所載內容，渠等業與
      階梯公司進行終止契約之結算（包含獎金退還及商品扣抵
      等），階梯公司扣減一定金額既為法所許，則於階梯公司
      不爭執之範圍內，應認原告申○○等43人、原告Ｕ○○等
      7人及原告ｇ○○等4人就如附表(一)原請求金額及變更後金
      額欄所示之請求為可取。
    2.次按債之更改須有債之要素變更，例如債之主體或客體變
      更，至變更履行期限、給付場所或給付數量或利息或條件
      等等，則非要訴之變更，自難謂成立新債務而消滅舊債務
      之契約。本件原告甲○○等3人雖與階梯公司達成分期償
      還協議（如不爭執事實(四)），惟此係階梯公司就公平交易
      法第23條之2第2項買回價金債務「履行期限」之協議，依
      前開說明，尚未成立債之更改，階梯公司仍有一次付清原
      告甲○○等3人如附表(一)變更後金額欄所示金額之義務。
    3.第按因可歸責於債務人之事由，致為不完全給付者，債權
      人得依關於給付遲延或給付不能之規定行使其權利；債務
      人遲延者，債權人得請求其賠償因遲延所生之損害；因可
      歸責於債務人之事由，致給付不能者，債權人得請求賠償
      損害。民法第227條第1項、第226條第1項及第231條第1項
      分別定有明文。經查：
      (1)給付遲延部分：
        階梯公司不否認未完全履行如附表所示金額之義務，僅
        稱目前財務困難，稽此固可認階梯公司已陷於給付遲延
        狀態。然依民法第233條第1項規定：「遲延之債務，以
        支付金錢為標的者，債權人得請求依法定利率計算之遲
        延利息」，原告所能請求階梯公司給付者亦僅為民法第
        20 3條之年息5％之利息。至渠等所稱之所受損害即銀
        行催討之款項乙節，此為依消費借貸關係之債務，縱階
        梯公司曾允諾代為繳款，亦屬債務承擔，渠等既未證明
        已經銀行承認，對銀行並不生效力（民法第301條規定
        參照），自難認此等消費借貸債務係階梯公司債務不履
        行造成之損害。
      (2)給付不能部分：
        原告雖稱階梯公司已無法給付系爭服務云云，但遭被告
        否認，且未舉證以實其說，依民事訴訟法第277條前段
        規定之舉證責任分配原則，此項事實即難遽採，渠等依
        給付不能規定請求階梯公司賠償，自非有理。
    4.從而，原告請求階梯公司給付如附表(一)原請求金額及變更
      後金額欄所示之金額，及自階梯公司受催告時起之法定遲
      延利息，為有理由，應予准許。
  (二)階梯公司尚無違反公平交易法第23條之2第2項、第21條第1
    至3項、第24條規定之行為：
    按事業違反本法之規定，致侵害他人權益者，應負損害賠償
    責任；法院因前條被害人之請求，如為事業之故意行為，得
    依侵害情節，酌定損害額以上之賠償。但不得超過已證明損
    害額之3倍。公平交易法第31條及第32條第1項固有明文。惟
    查：
    1.承前所述，階梯公司業受理渠等終止契約與退貨之申請，
      甚簽訂分期償還協議，階梯公司之違反約定，應屬單純債
      務不履行，自無上開規定之適用。
    2.公平交易法第21條第1至3項規定之所謂虛偽不實或引人錯
      誤之表徵，須達到虛偽不實或有足以引起消費者產生錯誤
      之虞之程度。
      (1)原告主張階梯公司明知系爭服務無法達到廣告功能，卻
        以多層次傳銷及分期付款方式誘導加入，顯違前開規定
        云云。然多層次傳銷為無體店鋪之營業方式，參加人不
        僅直接購買商品或服務，亦藉由多層次傳銷組織獲取獎
        金利益，此既為參加人加入時所知悉，且自願加入共同
        運作，甚或介紹他人加入，稽此即難逕認階梯公司示以
        不實之情事。
      (2)分期付款乃資金運用之新興交易型態或金融商品，如由
        出賣人為之，乃分期付款買賣，由金融業者或融資公司
        為之，則為消費借貸，以目前國人學歷普遍提升及資訊
        普及而言，原告加入多層次傳銷事業之際，應有審慎評
        締約與否及查明契約當事人與內容之能力。另依卷附退
        貨明細表，既有部分原告繳款達10期之久，衡情應已知
        悉繳款之對象，要難以銀行追索即謂階梯公司對渠等施
        以詐術。
      (3)原告主張階梯公司提供之頻道不足，多數頻道僅有簡體
        字使用困難，且時常連線困難，與階梯公司宣稱系爭服
        務頻道1、200個之廣告不符，顯以欺罔手法詐騙，並影
        響交易秩序云云（見本院卷(一)第284至299頁）。然渠等
        所述之情形是否階梯公司推廣教學頻道初期頻道之供給
        情況，則未見說明與舉證。又階梯公司就系爭服務之建
        制是否完備、簡體字體、上網速度與連線問題，應非資
        訊科技所無法處理，締約及廣告之時是否有所障礙，既
        未見原告進一步舉證，逕依渠等所述之情即為已達不實
        表示或表徵之認定，恐嫌速斷，此項主張應屬無據而難
        以取。
    3.公平交易法第24條之規定，乃不公平競爭行為之概括規定
      ，而此項規定之重點在於禁止事業有「足以影響交易秩序
      」之「欺罔或顯失公平」之行為。是否足以影響交易秩序
      ，則應以其行為是否妨礙事業相互間自由競爭，及是否足
      使交易相對人因而作對行為人有利之選擇作為判斷原則。
      原告締約之時，坊間尚無較具規模之數位教學頻道業者，
      自無妨礙其他事業體自由競爭之可言，本件應無此規定之
      情事。
    4.綜上所述，本件尚查無階梯公司有違反公平交易法第23條
      之2第2項、第21條第1至3項及第24條規定情事，原告依同
      法第31條及第32條規定請求階梯公司負擔賠償責任，於法
      顯有未合，並不可取。
  (三)ｈ○○執行階梯公司職務未違反法令：
    1.原告雖主張ｈ○○錯估系爭服務無法到達階梯公司主張之
      功能，仍對社會大眾為虛偽不實或引人錯誤之表示，財務
      困難後，為圖拖延，再度施以詐術誘使簽訂退貨明細表等
      文件，並任令銀行催討債務，屬執行職務而加損害於渠等
      ，應依民法第184條第1項前段負損害賠償責任。惟按侵權
      行為，即不法侵害他人權利之行為，屬於所謂違法行為之
      一種，債務不履行為債務人侵害債權之行為，性質上雖亦
      屬侵權行為，但法律另有關於債務不履行之規定，故關於
      侵權行為之規定，於債務不履行不適用之（最高法院43年
      台上字第752號判例意旨參照）。經查，階梯公司以多層
      次傳銷方式經營教學頻道，另以銀行貸款方式因應參加人
      資金需求，尚查無對參加人示以不實，已如前述，至銀行
      是否對參加人進行追索，乃參加人與銀行間消費借貸關係
      ，衡情均難認ｈ○○執行階梯公司職務有何侵害原告權利
      情事，自無由令ｈ○○負擔侵權責任。
    2.又民法第184條第2項所謂「保護他人之法律」，乃指以保
      護個人或特定範圍之人為其規範目的之法律而言，若專以
      保護國家公益或社會秩序為目的者，尚不包括在內。公平
      交易法乃規範競爭秩序之法律，對於事業破壞扭曲市場機
      能之行為加以明文禁止，其立法目的除維護市場交易秩序
      外，雖併有保障一般「消費者」利益之意涵（第1條及第
      21條規定參照）。但階梯公司未違反公平交易法第21條第
      1至3項及第24條規定，均如前述，原告主張ｈ○○執行階
      梯公司職務違反保護他人之法律，於法即有未合。至公平
      交易法第23條關於多層次傳銷之規定，依立法理由：「多
      層次傳銷並非均為不正當之銷售方式，惟因其變型態樣繁
      多，如其參加人所得之佣金、獎金或其他經濟利益主要係
      基於介紹他人參加，則後參加者必因無法覓得足夠之人頭
      而遭經濟上之損失，其發起或推動之人則毫無風險，且獲
      暴利。可能破壞市場機能，甚或造成社會問題，故對此多
      層次傳銷明文加以禁止」，可知該條規定著眼於社會法益
      之保障，縱認階梯公司有違反公平交易法第23條之2規定
      之行為，仍與前所述之侵權責任要件有間，不得據以要求
      ｈ○○負損害賠償責任。
    3.次按公司法第23條規定公司負責人對於公司業務之執行，
      如有違反法令致他人受有損害時，對他人應與公司負連帶
      賠償之責。係以該負責人執行公司業務違反法令及該他人
      因此受有損害為要件（最高法院77年度台上字第1995號判
      決意旨參照）。階梯公司無違反公平交易法規定之行為，
      ｈ○○亦是，階梯公司迄未履行如附表(一)原請求金額及變
      更後金額欄所示之債務，應屬單純債務不履行，均如前述
      ，尚難謂構成違反法令，原告依公司法第23條第1項規定
      請求ｈ○○與階梯公司連帶負擔賠償責任，於法亦有未合
      ，仍難准許。
    4.末按法人對於其董事或其他有代表權之人因執行職務所加
      於他人之損害，與該行為人連帶負損害賠償之責任，民法
      第28條雖有明文。然如前所述，ｈ○○並無執行階梯公司
      職務違反法令之情事，原告依此規定請求階梯公司與ｈ○○負連帶賠償責任，亦屬無理而不能准許。
五、綜上所述，階梯公司未履行退貨明細表、退貨單、協議書、
    證明書及通知函文所載之義務，原告請求階梯公司給付如附
    表(一)原請求金額及變更後金額欄所示之金額，及自起訴狀繕
    本送達階梯公司翌日即96年9月5日起至清償日止，按年息5
    ％計算之利息，為有理由，應予准許；其餘請求，則無理由
    ，應予駁回。
六、本件原告勝訴部分，兩造均陳明願供擔保，聲請宣告假執行
    或免為假執行，經核並無不合，茲酌定相當擔保金額准許之
    。至原告其餘假執行之聲請，因其餘之訴已經駁回而失附麗
    ，併予駁回。
七、本件事證已臻明確，兩造其餘攻擊與防禦方法均與判決結果
    不生影響不再一一論述，附此敘明。
八、訴訟費用負擔之依據：民事訴訟法第79條。
中    華    民    國    97    年    1     月    18    日
                  民事第六庭    法  官  許純芳
以上正本係照原本作成
如對本判決上訴，須於判決送達後20日內向本院提出上訴狀。
中    華    民    國    97    年    1     月    21    日
                                書記官  潘惠梅
附表(一)：
┌──┬─────┬─────┬─────┬─────┬─────┐
│編號│原請求金額│變更後金額│階梯公司應│原告供擔保│階梯公司負│
│    │          │          │給付      │得為假執行│擔訴訟費用│
│    │          │          ├─────┤之金額    │比例      │
│    │          │          │即免為假執│          │（1/1000）│
│    │          │          │行擔保金額│          │          │
│    ├─────┴─────┴─────┴─────┤          │
│    │  均為新臺幣                                  │          │
├──┼─────┬─────┬─────┬─────┼─────┤
│1   │  87,001元│          │  87,001元│  29,000元│   8      │
├──┼─────┼─────┼─────┼─────┼─────┤
│2   │  91,540元│  67,260元│  67,260元│  22,000元│   8      │
├──┼─────┼─────┼─────┼─────┼─────┤
│5   │  87,560元│          │  87,560元│  29,000元│   8      │
├──┼─────┼─────┼─────┼─────┼─────┤
│6   │  99,500元│  79,600元│  79,600元│  26,500元│   9      │
├──┼─────┼─────┼─────┼─────┼─────┤
│7   │ 100,738元│  87,001元│  87,001元│  29,000元│   9      │
├──┼─────┼─────┼─────┼─────┼─────┤
│8   │  77,843元│          │  77,843元│  25,900元│   7      │
├──┼─────┼─────┼─────┼─────┼─────┤
│10  │ 109,896元│  79,977元│  79,977元│  26,600元│  10      │
├──┼─────┼─────┼─────┼─────┼─────┤
│12  │ 105,317元│  77,443元│  77,443元│  25,800元│   9      │
├──┼─────┼─────┼─────┼─────┼─────┤
│13  │  39,800元│          │  39,800元│  13,200元│   3      │
├──┼─────┼─────┼─────┼─────┼─────┤
│14  │  68,685元│  65,563元│  65,563元│  21,800元│   6      │
├──┼─────┼─────┼─────┼─────┼─────┤
│16  │ 109,896元│  82,514元│  82,514元│  27,500元│  10      │
├──┼─────┼─────┼─────┼─────┼─────┤
│18  │  64,106元│  49,911元│  49,911元│  16,600元│   5      │
├──┼─────┼─────┼─────┼─────┼─────┤
│19  │  87,001元│          │  87,001元│  29,000元│   8      │
├──┼─────┼─────┼─────┼─────┼─────┤
│21  │ 100,738元│  82,422元│  82,422元│  27,400元│   9      │
├──┼─────┼─────┼─────┼─────┼─────┤
│23  │  82,422元│          │  82,422元│  82,422元│   7      │
├──┼─────┼─────┼─────┼─────┼─────┤
│24  │  79,600元│          │  79,600元│  27,400元│   7      │
├──┼─────┼─────┼─────┼─────┼─────┤
│25  │  75,620元│          │  75,620元│  25,000元│   6      │
├──┼─────┼─────┼─────┼─────┼─────┤
│26  │  77,843元│          │  77,843元│  25,900元│   7      │
├──┼─────┼─────┼─────┼─────┼─────┤
│31  │  68,685元│          │  68,685元│  22,800元│   6      │
├──┼─────┼─────┼─────┼─────┼─────┤
│32  │  69,122元│          │  69,122元│  23,000元│   6      │
├──┼─────┼─────┼─────┼─────┼─────┤
│36  │ 128,212元│  96,159元│  96,159元│  32,000元│   6      │
├──┼─────┼─────┼─────┼─────┼─────┤
│37  │  64,106元│          │  64,106元│  21,300元│  11      │
├──┼─────┼─────┼─────┼─────┼─────┤
│38  │  80,435元│  77,084元│  77,084元│  25,600元│   5      │
├──┼─────┼─────┼─────┼─────┼─────┤
│42  │  67,660元│  64,841元│  64,841元│  21,600元│   7      │
├──┼─────┼─────┼─────┼─────┼─────┤
│43  │  82,422元│  66,054元│  66,054元│  22,000元│   6      │
├──┼─────┼─────┼─────┼─────┼─────┤
│46  │  68,685元│          │  68,685元│  22,800元│   7      │
├──┼─────┼─────┼─────┼─────┼─────┤
│49  │  82,422元│          │  82,422元│  27,400元│   6      │
├──┼─────┼─────┼─────┼─────┼─────┤
│51  │  87,001元│          │  87,001元│  29,000元│   7      │
├──┼─────┼─────┼─────┼─────┼─────┤
│55  │  75,620元│          │  75,620元│  25,200元│   8      │
├──┼─────┼─────┼─────┼─────┼─────┤
│57  │  87,001元│          │  87,001元│  29,000元│   6      │
├──┼─────┼─────┼─────┼─────┼─────┤
│60  │  96,159元│          │  96,159元│  32,000元│   8      │
├──┼─────┼─────┼─────┼─────┼─────┤
│61  │  79,600元│          │  79,600元│  26,500元│   7      │
├──┼─────┼─────┼─────┼─────┼─────┤
│64  │  53,748元│          │  53,748元│  17,900元│   4      │
├──┼─────┼─────┼─────┼─────┼─────┤
│65  │  67,688元│          │  67,688元│  22,500元│   6      │
├──┼─────┼─────┼─────┼─────┼─────┤
│68  │ 103,480元│          │ 103,480元│  34,400元│   9      │
├──┼─────┼─────┼─────┼─────┼─────┤
│69  │ 136,960元│  84,404元│  84,404元│  28,100元│  12      │
├──┼─────┼─────┼─────┼─────┼─────┤
│74  │  91,580元│  73,264元│  73,264元│  24,400元│   8      │
├──┼─────┼─────┼─────┼─────┼─────┤
│80  │ 105,317元│  77,843元│  77,843元│  25,900元│   9      │
├──┼─────┼─────┼─────┼─────┼─────┤
│83  │  71,640元│  55,720元│  55,720元│  18,500元│   6      │
├──┼─────┼─────┼─────┼─────┼─────┤
│88  │  54,948元│  51,898元│  51,898元│  18,300元│   5      │
├──┼─────┼─────┼─────┼─────┼─────┤
│89  │  82,422元│  80,270元│  80,270元│  26,700元│   7      │
├──┼─────┼─────┼─────┼─────┼─────┤
│90  │  87,001元│  59,823元│  59,823元│  19,900元│   7      │
├──┼─────┼─────┼─────┼─────┼─────┤
│92  │ 114,475元│  87,007元│  87,007元│  29,000元│  10      │
├──┼─────┼─────┼─────┼─────┼─────┤
│95  │  63,680元│          │  63,680元│  21,200元│   5      │
├──┼─────┼─────┼─────┼─────┼─────┤
│97  │  83,580元│  40,218元│  40,218元│  13,400元│   7      │
├──┼─────┼─────┼─────┼─────┼─────┤
│98  │  77,843元│          │  77,843元│  25,900元│   7      │
├──┼─────┼─────┼─────┼─────┼─────┤
│101 │  79,600元│  75,620元│  75,620元│  25,200元│   7      │
├──┼─────┼─────┼─────┼─────┼─────┤
│111 │  87,001元│  86,881元│  86,881元│  28,900元│   8      │
├──┼─────┼─────┼─────┼─────┼─────┤
│113 │  99,500元│          │  99,500元│  33,100元│   9      │
├──┼─────┼─────┼─────┼─────┼─────┤
│117 │  63,680元│  57,334元│  57,334元│  19,100元│   5      │
├──┼─────┼─────┼─────┼─────┼─────┤
│119 │  83,580元│          │  83,580元│  27,800元│   7      │
├──┼─────┼─────┼─────┼─────┼─────┤
│120 │  96,159元│  86,657元│  86,657元│  28,800元│   8      │
├──┼─────┼─────┼─────┼─────┼─────┤
│121 │  61,018元│          │  61,018元│  20,300元│   5      │
├──┼─────┼─────┼─────┼─────┼─────┤
│123 │  91,540元│  75,620元│  75,620元│  25,200元│   8      │
├──┼─────┼─────┼─────┼─────┼─────┤
│126 │  44,750元│          │  44,750元│  14,900元│   4      │
├──┼─────┼─────┼─────┼─────┼─────┤
│135 │  79,600元│  76,284元│  76,284元│  25,400元│   7      │
├──┼─────┼─────┼─────┼─────┼─────┤
│138 │ 154,080元│ 147,660元│ 147,660元│  49,200元│  14      │
└──┴─────┴─────┴─────┴─────┴─────┘


司法院資訊處製作；財團法人民間司法改革基金會備份。
